臺灣臺中地方法院民事判決         
 111年度中小字第709號
原      告  周承翰  
被      告  陳闓豐  
上列事人間請求給付工程款事件，本院於民國110年3月30日言詞
辯論終結，判決如下：
    主    文
被告應給付原告新臺幣26,020元，及自民國110年11月17日起至
清償日止，按週年利率百分之5計算之利息。
訴訟費用新臺幣1,000元由被告負擔。
本判決得假執行。
    事實及理由
壹、程序事項
    按原告於判決確定前，得撤回訴之全部或一部。訴狀送達後
    ，原告不得將原訴變更或追加他訴，但請求之基礎事實同一
    、擴張或減縮應受判決事項之聲明者，不在此限；上開規定
    於簡易訴訟程序適用之，民事訴訟法第255條第1項第2 款、
    第3款、第262條第1項、第436條第2 項、第436條之23分別
    定有明文。本件原告起訴時原列陳闓豐、徐萩樺即硯灃空間
    設計工作室被告，請求被告應給付其新臺幣（下同）26,020
    元，及自起訴狀繕本送達被告翌日起至清償日止，按週年利
    率百分之5 計算之利息等語（本院卷第15頁）。嗣於訴訟繫
    屬間，撤回對徐萩樺即硯灃空間設計工作室之訴訟，其餘聲
    明不變（本院卷第94頁），核屬減縮應受判決事項之聲明，
    核與前開規定相符，應予准許。
貳、實體事項
一、原告主張：被告於109年10月30日、109年12月21日、110年2
    月21日先後委由原告製作窗簾、座墊，尚有尾款26,020元未
    給付，屢經原告催款，被告亦未置理，爰依契約法律關係提
    起本訴，請求被告給付前開款項，並聲明：被告應給付原告
    26,020元，及自起訴狀繕本送達被告翌日起至清償日止，按
    週年利率百分之5 計算之利息。
二、被告則以：對原告請求無意見，然因品質不良，業與業主解
    約，因此尚未付款，惟願意支付原告請求之金額等語（本院
    卷第93頁）。
三、按稱承攬者，謂當事人約定，一方為他方完成一定之工作，
    他方俟工作完成，給付報酬之契約。民法第492條第1項定有
    明文。查原告主張之前開事實，為被告所不爭執，則原告依
    契約法律關係，請求被告給付前開報酬，即屬有據。
四、從而，原告依據承攬契約之法律關係，請求被告給付26,020
    元及自起訴狀繕本送達翌日即110年11月17日(見回證，本院
    卷第67頁）起至清償日止，按週年利率百分之5計算之利息
    ，為有理由，應予准許。
五、本件事證已臻明確，兩造其餘之攻擊或防禦方法及未經援用
    之證據，經本院斟酌後，認為均不足以影響本判決之結果，
    爰不再一一論述。
六、本件係依小額訴訟程序所為被告敗訴之判決，依民事訴訟法
    第436 條之20規定，應依職權宣告假執行。
七、依民事訴訟法第436 條之19第1 項、第78條規定，本件訴訟
    費用額確定為1,000 元（即原告繳納之第一審裁判費1,000
    元），應由敗訴之被告負擔。
中　　華　　民　　國　　111 　年　　4 　　月　　20　　日
              臺灣臺中地方法院臺中簡易庭
                              法　官  陳航代
以上為正本，係照原本作成。
如不服本判決，應於送達後20日內，以判決違背法令為理由，向
本院提出上訴狀並表明上訴理由（上訴理由應表明一、原判決所
違背之法令及其具體內容；二、依訴訟資料可認為原判決有違背
法令之具體事實），如於本判決宣示後送達前提起上訴者，應於
判決送達後20日內補提上訴理由書（須附繕本）。 
中　　華　　民　　國　　111 　年　　4 　　月　　25　　日
                              書記官  廖鳳美
以上為正本係照原本作成。
如不服本判決，應於送達後20日內，向本院提出上訴狀並表明上
訴理由，如於本判決宣示後送達前提起上訴者，應於判決送達後
20日內補提上訴理由書（須附繕本）。如委任律師提起上訴者，
應一併繳納上訴審裁判費。

中　　華　　民　　國　　111 　年　　4 　　月　15　   日                                  書記官  廖鳳美